【裁判字號】    92,交聲,74
【裁判日期】    920428
【裁判案由】    違反道路交通管理處罰條例聲明異議
【裁判全文】
臺灣桃園地方法院交通事件裁定                     九十二年度交聲字第七四號
    原處分機關  交通部公路總局新竹區監理所桃園監理站
    異  議  人
    即受處分人  甲○○
右列異議人因違反道路交通管理處罰條例案件，不服交通部公路局新竹區監理所桃園
監理站所為中華民國九十二年一月十四日桃監裁運字第五二－Ｄ一Ａ四八六一四八號
違反道路交通管理事件裁決書所為之處分（原處分案號：桃園縣警察局舉發違反道路
交通管理事件通知單桃警局交字第Ｄ一Ａ四八六一四八號），聲明異議，本院裁定如
左：
    主  文
異議駁回。
    理  由
一、異議意旨略以：異議人所有之四輪拼裝車（原車號：○四○○），日常即以農業
    使用，違規當日因機件異常委由邱創印開去檢查維修，故應為從事農業者正當合
    法權益行使，然卻為桃園縣警察局八德分局四維派出所舉發，顯於法有違，應予
    撤銷。再者，姑不論違規是否屬實，該農用車因過失傷害案件，正由臺灣桃園地
    方法院檢察署以九十一年度偵字第一○五九九號案偵查中，屬關鍵重要證物，亦
    請鈞院諭知四維派出所暫予保管，以明真相云云。
二、按道路交通管理處罰條例第十二條第一項第一款對未領用牌照行駛者之處罰，係
    針對具有來歷證明之汽車，未領用牌照行駛者所為之處罰；而未有來歷證明之汽
    車，即屬私自組裝之拼裝車輛，應依同條第一項第二款拼裝車輛，未經核准領用
    牌照行駛之規定予以處罰。而拼裝車輛，未經核准領用牌照行駛者，處汽車所有
    人新臺幣（下同）三千六百元以上七千二百元以下罰鍰，並禁止其行駛；且該拼
    裝車輛併予沒入之，道路交通管理處罰條例第十二條第一項第二款、第二項分別
    定有明文，應先明。
三、本件異議人即受處分人甲○○所有之四輪拼裝車（原車號：○四○○），於九十
    二年一月十日十三時五十分許，由邱創印駕駛行經桃園縣八德市○○路○段十八
    號前，經桃園縣警察局八德分局員警舉發其有「拼裝車輛未經核准領用牌照行駛
    者」之行為，並填製桃園縣警察局桃警局交字第Ｄ一Ａ四八六一四八號舉發違反
    道路交通管理事件通知單，惟邱創印於應到案日期（九十二年一月二十五日）前
    到案陳述不服舉發，裁決機關認無理由而於九十二年一月十四日裁決處罰鍰新台
    幣三千六百元，並將車輛沒入，有前揭舉發違反道路交通管理事件通知單影本一
    件及裁決書一件附卷可稽，異議人就上開四輪拼裝車於右揭時地遭警舉發之事實
    固無爭執，雖以前揭情詞為辯，然查：該拼裝車已於九十一年十月八日調車受檢
    不合格在案，依規定註銷其使用證及號牌，故該車輛已屬無牌照拼裝車一節，業
    據裁決機關向桃園縣政府農業局查明無訛，有桃園縣政府農業局九十二年二月十
    日府農務字第○九二○○二七一二八號函影本一件在卷足憑，是異議人所辯：此
    乃從事農業者正當合法權益行使云云，自無足取，又駕駛未經核准領用牌照拼裝
    車之違規行為，主管機關即應依道路交通管理處罰條例第十二條第二項規定沒入
    車輛，法律並未賦予行政裁量權，故異議人另以該拼裝車係刑案之關鍵證物為由
    ，聲請本院諭示四維派出所暫予保管云云，亦屬無據。本件違規事證既已明確，
    。從而，原處分機關據以援引道路交通管理處罰條例第十二條第一項第二款及第
    二項前段規定，裁處罰鍰新臺幣三千六百元，並沒入車輛，於法並無違誤或不當
    之處，本件聲明異議為無理由，應予駁回。
據上論斷，應依道路交通管理處罰條例第八十七條第二項、道路交通案件處理辦法第
十九條，裁定如主文。
中      華      民      國    九十二    年      四      月    二十八    日
                                臺灣桃園地方法院交通法庭
                                    法  官   丁俊成
右正本證明與原本無異。
如不服本裁定，應於裁定送達後五日內向本院提出抗告狀。
                                    書記官   簡慧瑛
中      華      民      國    九十二    年      四      月     三十     日


司法院資訊處製作；財團法人民間司法改革基金會備份。
